【裁判字號】    92,交抗,816
【裁判日期】    921205
【裁判案由】    違反道路交通管理處罰條例
【裁判全文】
臺灣高等法院交通事件裁定                        九十二年度交抗字第八一六號
    抗  告  人
    即受處分人  甲○○
右抗告人因違反交通管理處罰條例案件，不服台灣士林地方法院中華民國九十二年六
月三十日裁定（九十二年度交聲字第十七號；原處分案號：北市裁三字第駕裁二二－
Ｚ00000000號），提起抗告，本院裁定如左：
    主  文
抗告駁回。
    理  由
一、按汽車行駛於高速公路，而不遵管制之規定者，處汽車駕駛人新台幣三千元以上
    六千元以下罰鍰；又違反道路交通管理處罰條例第三十三條規定者，除依原條款
    處罰鍰外，並記違規點數一點；另高速公路交通管制規則，由交通部會同內政部
    定之，道路交通管理處罰條例第三十三條第一項、第六十三條第一項第一款、第
    九十二條定有明文。而汽車行駛高速公路，不得路肩上行駛，或利用路肩超越前
    車或倒車，此觀諸高速公路交通管制規則第九條第一項第二款規定自明。
二、本件原裁定略以：異議人於上開時、地駕駛汽車，行駛高速公路路肩之事實，有
    卷附之照片二張為證，觀其汽車行駛之角度與邊線平行，顯非如異議人所辯欲駛
    入主車道時遭拍照，且據證人即取締之警員石振龍到庭提出異議人違規前、後即
    同日七時四十三分、七時五十分，其他二輛車於同一地點均違規行駛路肩之照片
    各一張，顯見異議人行駛該處路肩前三分鐘，及之後四分鐘均有車行經該處路肩
    ，難以想像異議人原係停車於該路肩，異議人又稱警員拍照之違規地點，距離其
    原停車之位置約有四、五十公尺云云，此亦令人難以理解異議人自停車處啟動後
    ，行駛約四、五十公尺之遠尚需行駛於路肩上，無法駛入外側車道，此與一般人
    之駕駛習慣顯大相逕庭。又異議人於異議狀中陳稱其因車有異狀，而暫停於路肩
    ，迄本院訊問時，卻改稱其停於路肩，係因不願太早到其所就職之公司，要等公
    司交通車先抵達再行駛云云（見本院九十二年三月四日訊問筆錄），前後所述暫
    停於路肩之原因明顯不同，綜上，異議人所辯顯違常理而不可信。異議人駕駛汽
    車，有前述行駛路肩之違規行為，足以認定。本件異議為無理由，應予駁回等語
    。
三、抗告意旨略以：（一）抗告人係車輛異常而先暫停於路肩無誤，待檢查無誤後始
    駛離現場；（二）抗告人事後查看附近之地形地物發現，該值勤員警所在之拍攝
    地點，確實無法目睹該車輛因前述理由（該車輛係處於加速過程）先暫停於立體
    交叉橋下之路肩而後再繼續行駛之事實；（三）抗告人並無該裁定書中所述逾越
    到案期限三十日以上的情事等語。
四、經查：抗告人即受處分人於上開時、地駕駛汽車，行駛高速公路路肩之事實，有
    卷附之照片二張為證，觀其汽車行駛之角度與邊線平行，顯非抗告人所辯欲駛入
    主車道時遭拍照，且證人即取締之警員石振龍於原審調查時到庭提出抗告人違規
    前、後即同日七時四十三分、七時五十分，其他二輛車於同一地點均違規行駛路
    肩之照片各一張，時間緊接，顯見人行駛該處路肩前三分鐘，及之後四分鐘均有
    車行經該處路肩，實難以想像抗告人原係停車於該路肩。抗告人又稱警員拍照之
    違規地點，距離其原停車之位置約有四、五十公尺云云，惟查抗告人自停車處啟
    動後，行駛約四、五十公尺之遠尚需行駛於路肩上，而竟無法駛入外側車道，此
    與一般人之駕駛習慣亦大相逕庭。是故抗告人於異議狀中陳稱其因車有異狀，而
    暫停於路肩，抗告理由復稱舉發員警未能目賭該車輛係處於加速過程云云，惟查
    抗告人並未能提出證據以資證明其確無違規停駛行為，上述辯解顯係卸責之詞，
    不足採信。
五、綜上所述，抗告人確有在前揭時地暫停於路肩之行為，事證明確，其違規行為足
    堪認定，從而原處分機關依前揭道路交通管理處罰條例第三十三條第一項之規定
    ，而裁處抗告人罰鍰新台幣三千元，並記違規點數一點之處分，核無違誤。抗告
    人提起抗告，揆其抗告意旨，均無解於抗告人確有在前揭時地違規駕車之事實，
    又小型車行駛高速公路，而不遵管制之規定者，逾越應到案期限三十日以上，逕
    行裁決處罰者，處新台幣六千元之罰鍰，違反道路交通管理事件統一裁罰標準表
    固有明文。本件抗告人抗告理由另稱其並無逾越到案期限三十日以上的情事等語
    ，惟因本件原處分機關並未以此理由裁處抗告人新台幣六千元之罰鍰，而僅處最
    低度罰鍰新台幣三千元，從而其據此提起抗告亦無理由，應予駁回。
據上論結，應依道路交通案件處理辦法第二十六條，刑事訴訟法第四百十二條，裁定
如主文。
中      華      民      國    九十二    年     十二     月      五      日
                              台灣高等法院交通法庭
                                  審判長法  官  陳  正  雄
                                        法  官  許  宗  和
                                        法  官  許  錦  印
右正本證明與原本無異。
不得再抗告。
                                        書記官  楊  妙  恩
中      華      民      國    九十二    年     十二     月      五      日


司法院資訊處製作；財團法人民間司法改革基金會備份。
